【裁判字號】    99,交抗,1186
【裁判日期】    990525
【裁判案由】    違反道路交通管理處罰條例
【裁判全文】
臺灣高等法院交通事件裁定            99年度交抗字第1186號
    抗 告 人  甲○○
    即異議人
上列抗告人因受處分人傅現端違反道路交通管理處罰條例案件，
不服臺灣桃園地方法院，中華民國99年4 月19日，99年度交聲字
第475 號裁定，提起抗告，本院裁定如下：
    主  文
原裁定撤銷，發回臺灣桃園地方法院。
    理  由
一、原處分略以：受處分人傅現端所有577-BSK 號牌重型機車，
    於民國（下同）99年3 月6 日16時30分，在平鎮市○○路雙
    連三段6 巷前，因附載座人員未戴安全帽、行經有號誌路口
    闖紅燈等違規事由，經桃園縣政府警察局平鎮分局宋屋派出
    所員警，以桃警局交字第DB0000000 號舉發通知單舉發。
    原處分機關即交通部公路總局新竹區監理所調查結果，認受
    處分人確有前述違規行為，依道路交通管理處罰條例第31條
    第6 項、第53條第1 項規定，裁處受處分人傅現端罰鍰新臺
    幣（下同）2300元。
二、原裁定略以：
（一）受處分人不服道路交通管理處罰條例第8條主管機關所為
      處罰，固得依同條例第87條第1項規定，於收到裁決書翌
      日起20日內，向管轄地方法院聲明異議；但得為聲明異議
      主體，限於條例第8 條主管機關所處罰的受處分人。如非
      受處分人聲明異議，異議即不合於法律上程式。
（二）裁決受處分人為傅現端，甲○○並非有權聲明異議之人。
      異議人甲○○聲明異議當事人不適格，且無從補正，聲明
      異議於法律上程式即有不合，應予駁回。
三、抗告意旨略以：抗告人甲○○坦承騎乘機車未戴安全帽，但
    該路口號誌燈號色澤不明，易使駕駛人誤判誤闖，並非故意
    。抗告人聲明異議時不知須受處分人傅現端委託授權，故補
    提委託授權書，請求撤銷原裁定等語。
四、撤銷發回的理由：
（一）桃園縣政府警察局原舉發通知單所列應到案日期為99年4
      月11日；但原處分機關於99年3 月22日即予裁決受處分人
      應罰鍰2300元。所為裁決是否適法、有無違反對於受處分
      人的信賴保護，值得商榷。
（二）抗告人甲○○於99年4 月6 日向原審法院聲明異議。抗告
      人固非原處分書所載受處分人；但已於聲明異議狀清楚表
      明其為實際駕駛人，有無道路交通管理處罰條例第85條第
      1 項規定的適用、是否仍認抗告人非屬應歸責人、是否應
      通知實際應歸責人到案依法處理，均非無疑問，且道路交
      通管理處罰條例第31條第6 項、第53條第1 項均規定處罰
      對象為汽車（機車）駕駛人，並非處罰汽車所有人。本件
      係逕行舉發，傅現端為汽車所有人，何以逕行對汽車所有
      人裁罰，容有再研求餘地。應將原裁定撤銷，發回原審更
      為適當處置。
五、依道路交通案件處理辦法第26條，刑事訴訟法第413條，裁
    定如主文。
中    華    民    國    99    年    5     月    25    日
                  刑事第六庭  審判長法  官  林明俊
                                    法  官  吳淑惠
                                    法  官  郭豫珍
以上正本證明與原本無異。
不得再抗告。
                                    書記官  胡勤義
中    華    民    國    99    年    5     月    27    日

司法院資訊處製作；財團法人民間司法改革基金會備份。
